# 关于坏账计提

提问人：wang444888 时间：2020-02-17 14:49:15
请教陈版 1 、对新金融工具准则中三阶段模型有点模糊，到底什么意思，其他应收款比如分为保证金组合、政府组合、关联方组合，还有正常往来组合，应该怎么计提坏账，是否可以将无显著风险的保证金、政府、关联方认为信用风险无显著变动，单独考虑未来 12 个月的风险，然后觉得无风险，坏账比例为 0 。其他正常往来，分账龄计提，按照 1 年以内，1-2年，2-3年， 3 年以上这样考虑整个存续期，按照各自的比例计算，如果确定是损失的，作为第三阶段全额计提？如果不对我应该怎么考虑，不太明白

回答人：chenyiwei
你所说的一般在实务中也是较常见的做法，当然并不完全符合准则原意。但要注意：“无显著风险的保证金、政府、关联方组合”不计提准备是否合适？因为新准则下还要考虑前瞻性信息调整、资金时间价值损失等因素的影响。